de: Verwendung einer Grundierung: 1K; 2 in 1; 2K; 3K; Grundfarbe; Färbend; Füllstoff; Finish; Imprägnierend; Isolierend; Schutzbeschichtung; Versiegelung; Sonstiges
fr: Utilisation de l’apprêt: 1K; 2 en 1; 2K; 3K; Peinture de base; Colorant; Remplisseur; Finition; Imprégnation; Isolant; Enduit de protection; Scellant; Autre
hu: Alapozó használata: 1K; 2 az 1-ben; 2K; 3K; Alapfesték; Színezés; Hézagkitöltő anyag; Fedőfesték; Impregnáló; Szigetelő; Védőbevonat; Tömítés; Egyéb
ro-RO: Utilizarea grundului: 1K; 2 în 1; 2K; 3K; Vopsea de bază; Coloranți; Umplere; Finisaj; Impregnare; Izolator; Înveliș de protecție; Vopsea de grunduire; Altele
bg-BG: Използване на грунд: 1K; 2 в 1; 2K; 3K; Базова боя; Оцветяване; Пълнител; Финиш; Импрегниране; Изолиране; Защитно покритие; Уплътнител; Други
da: Primær brug: 1K; 2 i 1; 2K; 3K; Grundmaling; Farvende; Fyldstof; Finish; Imprægnerende; Isolering; Beskyttende belægning; Forsegling; Andet
vi: Sử dụng sơn lót: 1K; 2 trong 1; 2K; 3K; Sơn nền; Sơn màu; Trám trét; Hoàn thiện; Tẩm; Cách nhiệt; Lớp phủ bảo vệ; Sơn tăng độ bám dính; Khác
pl: Użycie podkładu: 1K; 2 w 1; 2K; 3K; Farba podkładowa; Kolorowanie; Wypełniacz; Meta; Impregnowanie; Izolacja; Powłoka ochronna; Uszczelniacz; Inne
es: Uso de pintura de fondo: 1K; 2 en 1; 2K; 3K; Pintura base; Coloración; Masilla; Acabado; Impregnación; Aislante; Revestimiento protector; Sellador; Otros
tr: Astar Kullanımı: 1K; 2’si 1 arada; 2K; 3K; Baz boya; Renk; Dolgu; Kaplama; Emdirme; Yalıtım; Koruyucu kaplama; Mühürleyici; Diğer
ko: 프라이머 용도: 1K; 2 in 1; 2K; 3K; 베이스 페인트; 착색; 필러; 마감; 함침; 단열; 보호 코팅; 밀폐; 기타
nl: Primergebruik: 1K; 2 in 1; 2K; 3K; Basiscoat; Kleuring; Vulstof; Afwerking; Impregneren; Isoleren; Beschermende coating; Sealer; Andere
ja: プライマー使用: 1K; 2in1; 2K; 3K; ベースペイント; カラーリング; フィラー; 仕上げ; しみ込ませる; 絶縁; 保護コーティング; シーラー; その他
en: Primer use: 1K; 2 in 1; 2K; 3K; Base paint; Coloring; Filler; Finish; Impregnating; Insulating; Protective coating; Sealer; Other
zh-CN: 底漆使用: 1K; 二合一; 2K; 3K; 底漆; 着色; 填料; 抛光; 浸渍; 绝缘; 防护涂料; 密封剂; 其他
lt-LT: Grunto naudojimas: 1K; „2 in 1“; 2K; 3K; Dažų bazė; Spalva; Užpildas; Apdaila; Impregnavimas; Izoliavimas; Apsauginė danga; Sandariklis; Kita
th: การใช้ไพรเมอร์: แบบ 1K; แบบ 2 in 1; แบบ 2K; แบบ 3K; สีเบส; เพิ่มสีสัน; สีโป๊ว; ฟินิชลุค; สีเคลือบน้ำ; ฉนวนกัน; สีเคลือบผิวเพื่อป้องกัน; สีรองพื้นปูน; อื่นๆ
sl-SI: Uporaba temeljnega premaza: 1K; 2 v 1; 2K; 3K; Osnovna barva; Barvanje; Polnilo; Zaključek; Impregnacija; Izolacija; Zaščitni premaz; Tesnilo; Drugo
pt-PT: Uso de primário: 1K; 2 em 1; 2K; 3K; Tinta de base; Coloração; Preenchimento; Acabamento; Impregnação; Isolante; Revestimento de proteção; Selador; Outro
zh-TW: 底漆用途: 1K; 2 合 1; 2K; 3K; 底漆; 上色; 填料; 表面狀況; 吸收; 絕緣; 保護塗層; 密封劑; 其他
sk-SK: Použitie základného náteru: 1K; 2 v 1; 2K; 3K; Základná farba; Farbenie; Plnič; Povrchová úprava; Impregnácia; Izolačný; Ochranný náter; Tmel; Iné
fi: Pohjusteen käyttö: 1K; Kaksi yhdessä; 2K; 3K; Pohjamaali; Värjäävä; Täyteaine; Viimeistely; Kyllästävä; Eristys; Suojaava pinnoite; Tiivistysaine; Muu
pt-BR: Principal uso: 1 mil; 2 em 1; 2 mil; 3 mil; Tinta base; Corante; Preenchimento; Terminar; Impregnação; Isolante; Revestimento protetor; Selador; Outro
sv: Användningsområde för primer: 1K; 2 i 1; 2K; 3K; Grundfärg; Färgning; Filler; Finish; Impregnerande; Isolerande; Skyddsbeläggning; Sealer; Övrigt
ru: Использование грунтовки: 1K; 2 в 1; 2K; 3K; Базовая краска; Окрашивание; Наполнитель; Отделка; Пропитка; Изоляция; Защитное покрытие; Герметик; Другое
nb: Bruk av grunning: 1K; 2 i 1; 2K; 3K; Grunnmaling; Fargelegging; Fyllstoff; Fullførelse; Impregnerende; Isolerende; Beskyttende belegg; Forsegling; Annet
hr-HR: Upotreba temeljnog premaza: 1K; 2 u 1; 2K; 3K; Temeljna boja; Bojenje; Punilo; Završna obrada; Impregniranje; Izolacija; Zaštitni premaz; Brtvilo; Ostalo
el: Χρήση ασταριού: 1K; 2 σε 1; 2K; 3K; Βασική βαφή; Χρωματισμός; Γέμισμα; Φινίρισμα; Εμποτισμός; Μόνωση; Προστατευτική επίστρωση; Σφράγισμα; Άλλο
it: Utilizzo della mestica: 1K; 2 in 1; 2K; 3K; Vernice di base; Tintura; Riempitivo; Finish; Impregnante; Isolante; Rivestimento protettivo; Sigillante; Altro
cs: Použití základního nátěru: 1K; 2 v 1; 2K; 3K; Základní barva; Zabarvující; Plnivo; Povrchová úprava; Impregnace; Izolace; Ochranný nátěr; Tmel; Jiné